# 非全资子公司与联营企业发生交易对少数股东权益金额的影响

提问人：595699395 时间：2022-08-15 10:28:03
如中审众环研究3-1-7问题描述一样：“母公司A持有子公司B公司 80 ％的股权，同时持有联营企业C公司 30 ％的股权。 2016 年度内，B公司与C公司之间发生商品购销交易，截至当年末，标的商品尚未对外出售，年末未实现损益为 100 万元（对应的销售收入为 500 万元，销售成本为 400 万元）”。
如果该交易为逆流交易（C公司销售商品给B公司）的情况下，未实现损益在联营企业报表中，抵消的投资收益是在母公司报表中，在这种情况下为什么未实现损益 30 会影响少数股东权益呢？
我理解影响少数股东权益的应该只是B公司计提的递延所得税对应的部分

回答人：chenyiwei
经考虑，在发生逆流交易（联营企业出售商品给子公司，子公司期末尚未对外售出）的情况下，合并报表层面抵销的逆流交易损益（借：投资收益，贷：存货）完全是归属于母公司股东的，不应分配给少数股东；但另一方面，合并报表层面会因此确认递延所得税资产，这部分确认递延所得税的损益影响应按比例分配给少数股东。所以逆流交易的抵销也会有少数股东影响。
后续修订时将据此对该问题解答修改完善。感谢指正！